# 求助陈总， IPO 中是否构成股东出资存在问题？

提问人：chanyoz 时间：2022-05-10 23:12:57
1 、收购方通过成立A公司，以50%自有资金、50%银行的并购贷（A公司取得贷款），以A公司收购B公司原股东100%股权。
2 、收购后B公司吸收合并A公司，拟将A公司项下并购贷款吸收合并至B公司。
若后续B公司拟IPO上市，上述操作是否可行。

回答人：chenyiwei
这种方法相当于收购方举债收购，但把偿债义务转给上市公司。这种情况存在损害社会公众股东利益的潜在可能，建议在IPO申报前将该笔并购贷款还清，或者转移给实控人或大股东。另外，即使将该笔并购贷转给B。也绝对不可以用募集资金偿还。